Inventaris van het archief van de Algemene Secretarie van het ministerie van Defensie: beleidsterrein Militaire Operatiën, 1954 - 1981
Nationaal Archief, Den Haag
- Het instellen, wijzigen, verplaatsen en opheffen van ministeriële organisatie-eenheden op beleidsterrein militaire operatiën, 1946 - 1980, 3
  - Operationeel beleid
    - Bijzondere Commissie met als taak de Nederlandse defensie in de NAVO en de voor de vervulling daarvan vereiste middelen en methoden kritisch te onderzoeken (Commissie Rijckevorsel), 1971-1980; 52-53; 2 pakken
      - 363.790 - 363.790/2g, 52
      - 363.790/2i - 363.790/4q, 53
    - Nederlands Maritiem Instituut (NMI), 1974; 54
    - Centrale Stuurgroep Structuur Koninklijke Landmacht 1976, 1969-1973; 55
    - Staatscommissie of Defensiecommissie, en de Adviesraad Defensieaangelegenheden (ADA), 1974-1980; 56-59; 4 pakken
      Bevat diverse ADA-adviezen en verslagen.
      - 392.259, 56
      - 454.290/a - 454.290/3d, 57
      - 454.290/3e - 454.290/3m, 58
      - 454.290/3n - 454.290/5k, 59
    - Adviescommissie conventionele wapens, 1976; 60
    - Stuurgroep Rationalisatie (STURAT), tevens Audit Comité tot verbetering van de doelmatigheid en kostenbesparing, 1978-1980; 61
    - Werkgroep Territoriale Beveiliging, 1979; 62
  - Verbindingen en communicatie
    - Krijgsmacht Telefoon en Telegraaf Bureau (KTTB) (in NAVO-verband: National Long Lines Agency (NALLA), 1955, 1958; 63
    - Comité Operationele Automatisering Defensie (COAD), en het Comité Automatisering Bestuurlijke Informatieverzorging Defensie (CABID), en diverse stuurgroepen en commissies van onderzoek betreffende automatiseringsprojecten binnen Defensie waarbij persoonlijke gegevens zijn betrokken, 1955-1980; 64-68; 5 pakken
      - 211.316, 64
      - 389.678 - 389.678/ij, 65
      - 389.678/z - 389678/3f, 66
      - 390.214 - 390.214/z, 67
      - 390.214/2b - 390.214/3l, 68
    - Nationaal Telefoon en Telegraaf Bureau (NTTB), 1960-1969; 69
    - Nationale Verbindingsbeveiligingsraad (NVBR), 1960-1973; 70
    - Commissie verbindingen en elektronica krijgsmacht, 1968, 1977; 71
    - Projectgroep Integratie Statische Verbindingsstelsel Krijgsmacht (SVK), 1973; 72
  - Bijstand en steunverlening
    - Interdepartementale Commissie van advies betreffende ruiming van explosieven, 1963-1971; 73
    - Stuurgroep ter begeleiding van de reorganisatie van het Loodswezen en het rapport van de Commissie belast met het instellen van een onderzoek inzake de loodsaffaire, 1969-1977; 74-76; 3 pakken
      - 331.520/c - 331.520/3a, 74
      - 331.520/3b - 331.520/7f, 75
      - 331.520/7g - 457.300, 76
    - Contactcommissie landmeetkundige en cartografische aangelegenheden, 1974, 1980; 77
    - Sectie Geluidhinder bij de Afdeling Operationele Directie van de Luchtmachtstaf, 1978-1979; 78
  - Verdediging in bondgenootschappelijk verband
    - Werkgroep coördinatie verstrekking gegevens ten behoeve van speciale NAVO studies, 1964-1970; 79
    - Werkgroep betreffende een overeenkomst door Nederland met de Commander in Chief Allied Forces Central Europe (CINCENT) van op Nederlands grondgebied aanwezige NAVO eenheden, 1966-1967; 80
    - Duits-Nederlandse werkgroep voor specialisatie mogelijkheden in het kader van de Europese samenwerking, 1975-1976; 81
  - Ontwapening en wapenbeheersting
    - Adviescommissie internationaal recht en conventioneel wapengebruik, 1978-1979; 82
    - Coördinator wapenbeheersingsaangelegenheden defensie, 1980; 83
- Het voorbereiden en vaststellen van aanwijzingen, richtlijnen en randvoorwaarden voor delegaties, commissies, werkgroepen, stuurgroepen etc. ten behoeve van (inter)nationaal overleg inzake militaire operationele aangelegenheden, gebaseerd op wet- of regelgeving of waarbij (politieke) belangenvereniging plaatsvindt, 1956 - 1980, 4
  - Overleg in de Commissie Schepers inzake de problematiek rondom de Proeve van de Grondwet en het standpunt van defensie betreffende de grondwetsherziening, 1956-1978; 84-85; 2 pakken
    - 317.250 - 317.250/2v, 84
    - 317.250/2w - 317.250/3l, 85
  - Overleg in de Nationale Telecommunicatie Raad (NTR) m.b.t. de locatie van gevaaraantrekkende doelen, 1958 - 1973; 86
  - Overleg in de NATO Missile Firing Installation (NAMFI)-comités, 1964-1977; 87
    Hierbij de overeenkomst betreffende luchttransport van de KLu naar de lanceerinrichting op Kreta.
  - Overleg en zitting in de NAVO Nuclear Planning Group (NPG) van Nederland, 1966-1979; 88; pak
    Bevat een technische overeenkomst voor de ondersteuning met kernwapens van de 1 en 2 GGW in Duitsland, en een Kamervraag over de opslag van deze wapens.
    Niet Raadpleegbaar
  - Inbreng van de Nederlandse vertegenwoordiger in het NAVO zendstatenoverleg van de liaison offices van de in de Bondsrepubliek Duitsland gestationeerde krijgsmachten, 1972-1980; 89; pak
  - Overleg en zitting in de Commissie distributie motorbrandstoffen, 1973-1978; 90; pak
  - Overleg en zitting in de Commissie organisatie ministeriële Eurogroep vergadering, 1975-1980; 91-92; 2 pakken
    - 455.857 - 455.857/2c, 91
    - 455.857/2d - 455.857/3c, 92
  - Interdepartementaal overleg over terugvordering van aan P.N. Menten uitgekeerde schadevergoedingen en de Commissie van onderzoek betreffende het opsporings- en vervolgingsbeleid inzake Menten, de Commissie Professor Schöffer, 1976-1980; 93-94; 2 pakken
    Met retro-acta 1961.
    - 457.484a, 93
    - 457.484b, 94
- Het voorbereiden en vaststellen van aanwijzingen, richtlijnen en randvoorwaarden ten aanzien van het opstellen van de operationele behoefteplannen, 1965, 7
  - Richtlijn m.b.t. behoefteplanning per krijgsmachtdeel in het kader van nationale en internationale planningsdoeleinden, 1965; 95
- Het voorbereiden van de besluitvorming door de Ministerraad aangaande de militaire verdedigingsvoorbereiding, het functioneren van de regering in buitengewone omstandigheden, internationaal overleg over vrede en veiligheid, belangrijke NAVO besluiten en aanverwante operationele aangelegenheden, 1960 - 1980, 14
  - Werkdocument betreffende verzekering van de inwendige veiligheid in buitengewone omstandigheden, 1960; 96
  - Commissie Noodzetels voor de Rijksoverheid en Commissie Voorzieningen Civiele Verdediging, 1963 - 1980; 97
  - Voorontwerp van Wet civiele verdediging, 1966; 98
  - Voorbereiding van de Nederlandse bijdrage aan de bijeenkomst van staatshoofden en regeringsleiders van de NAVO- landen over de bondgenootschappelijke verdediging, 1978; 99
  - Rapporten van de Coördinatie Commissie Algemene Verdedigingsraad, 1978-1980; 100-101; 2 pakken
    - 458.939 - 458.939/g, 100
    - 485.939/i - 459.640/c, 101
  - Ministeriële richtlijnen voor tweejaarlijkse NAVO- defensieplanning, 1979; 102
- Het voorbereiden en vaststellen van instructies voor deelnemers aan vergaderingen van internationale commissies, werkgroepen, advies- en overlegorganen op het gebied van militaire operationele aangelegenheden, waarvan het voorzitterschap en/of het secretariaat niet berust bij het Ministerie van Defensie, 1969 - 1980, 19
  - Nederlands standpunt over het eenzijdig militair ingrijpen in andere landen door de Verenigde Staten, de oorlog in Vietnam, i.h.b. het onderbrengen van wederzijdse krijggevangenen in neutrale landen en het inzetten van oorlogsschepen tegen piraterij in de Zuid-Chinese Zee, 1969-1980; 103
- Het mede voorbereiden van het vaststellen, wijzigen en intrekken van internationale regelingen inzake militaire operationele aangelegenheden, 1959 - 1980, 21
  - NAVO-partnerovereenkomsten, 1959-1973; 104; pak
  - Overeenkomst met Duitsland betreffende de samenwerking op militair gebied, een algemeen en financieel verdrag, 1959-1977; 105-109; 5 pakken
    - 246.690 - 246.690/4h, 105
    - 246.690/4k -267.730/2g, 106
    - 275.010/b - 275.010/2z, 107
    - 275.010/3b - 289.659/m, 108
    - 289.659/n - 456.370/d, 109
  - Ontwerpovereenkomst met Supreme Headquarters Allied Powers Europe (SHAPE), betreffende daaronder ressorterende internationale militaire hoofdkwartieren op Nederlands grondgebied, 1960-1969; 110
  - Overeenkomst met de United States Air Force Europe (USAFE) over het gebruik van het vliegveld Soesterberg, 1964-1966; 111; pak
  - Toetreding van Canada tot de multinationale overeenkomst betreffende de SAS support sites en de EURO / NATO vliegeropleiding in Canada en de Verenigde Staten, 1964-1970; 112
  - Overeenkomst betreffende de vestiging en beveiliging van AFCENT in Brunssum, 1966-1980; 113-116; 4 pakken
    - 304.627/a - 304.627/5ij, 113
    - 304.627/6a -304.627/11t, 114
    - 304.027/12i - 304.627/22ij, 115
    - 304.627/23a - 454.319/b, 116
  - Richtlijnen betreffende voorbereiding op de parlementaire behandeling van alle te sluiten overeenkomsten en verdragen, 1967; 117
  - Overeenkomst betreffende de regeling voor de logistieke aanvoer ten behoeve van Britse strijdkrachten op het continent in crisis- en oorlogstijd, 1974-1975; 118
  - Overeenkomst met België betreffende troepenverplaatsing over Nederlands grondgebied, 1976, 1978; 119
  - Overeenkomst met Duitsland en de Verenigde Staten betreffende de jachtvliegeropleiding op de lesvliegtuigen Cessna T-37 en Northrop T-38, de zogenaamde Sheppard overeenkomst, 1978; 120
  - Overeenkomst met Duitsland betreffende het medegebruik van het garnizoensoefenterrein Bückeburg-Cammer, 1979; 121
- Het instellen, wijzigen, verplaatsen en opheffen van operationele eenheden (paraat/mobilisabel) van de krijgsmacht, 1954 - 1980, 24
  - Landmacht
    - Topografische Dienst, Afdeling Nederlands Nieuw-Guinea, 1954- 1961; 122
    - Naamsverandering van Inspecteur van het Verkeerswezen in Inspecteur Vervoerswezen, 1955; 123
    - Staf van de legerplaats Wittenberg en het kamp Stroe, 1955; 124
    - Jachthoornkorps Garde Regiment Jagers, 1955-1956; 125
    - Nationale Reserve (NATRES) en de Nationale Vrijwilligers Organisatie, 1955-1973; 126
    - Korps Mobiele Colonnes (KMC), 1955-1978; 127-129; 3 pakken
      125 210.482 - 210.482/6z
      - 210.482/7a - 221.680/b, 127
      - 262.579/7i - 458.417/b, 128
      - [Nog niet beschreven], 129
    - Parate oorlogsonderdelen in 1955, 1956 en 1957volgens het Legerplan, 1956-1957; 130
      Met retro-acta 1954.
    - Samenvoeging van de Regimenten Zware Luchtdoelartillerie Rhenen, Waalhaven, Ypenburg en Hoek van Holland en de Regimenten Lichte Luchtdoelartillerie Betuwe, Kornwerderzand tot het Korps Luchtdoelartillerie, 1956, 1959; 131
    - Rijn Verkeersstaf (RVS) en Scheepvaartorganisatie "Delta"(SOD), 1961-1966; 132
    - Korps Rijdende Artillerie, 1962-1973; 133
      Hierbij stukken betreffende ceremoniële tenuen.
    - Algemeen Depot KL en Bewakingskorps KL, 1963; 134
    - Inspectie der Genie, 1968-1969; 135
      Hierbij stukken betreffende de concentratie van genie opleidingen.
  - Luchtmacht
    - School Samenwerking Grondstrijdkrachten Luchtstrijdkrachten (SSGL), 1955; 136
    - Opheffen van het Meldings- en Gevechtsleidings Squadron, 1955; 137
    - Luchtmacht Subsistenten Squadron, 1955; 138
    - Nederlandse Administratieve Commando Nr. 2 Group, Nederlands Administratief Korps AAFCE, Nederlands Administratief Korps 2 ATAF en het Nederlands Detachement Koninklijke Luchtmacht bij het Hoofdkwartier 2 ATAF, 1955-1956, 1958; 139
    - Commando Tactische Luchtstrijdkrachten (CTL) en daaronder geplaatste onderdelen, 1955, 1958; 140
    - Aan- en Afvoer Squadron Noord en Zuid van de luchtmacht, 1955; 141
    - Jachtvliegschool nr. 2, 1955-1956; 142
    - Commandant Vliegbasis Deelen en het Administratieve Korps Deelen, 1955, 1957; 143
    - Luchtmacht Opleidingsgroep voor Gevechtsleiders en Radarbedieners, 1955, 1958; 144
    - Oprichtingsoverzicht van vliegende squadrons en het opheffen van 316 en 327 Squadron, 1955, 1958, 1960; 145
    - Straalmoterenwerkplaats en de verhouding van zijn commandant tot de commandant van de Vliegbasis Woensdrecht, 1955, 1961; 146
    - 701 en 702 Nachtjagersquadron, 1956; 147
    - Modificatie Centrum, 1956; 148
    - Commando Luchtvaarttroepen (CLT), 1956, 1959; 149
    - Luchtmacht Stafschool (LSS), 1956, 1959; 150
    - Luchtmacht Inlichtingen Opleidingssquadron (LIOS), 1957-1958; 151
    - Vliegveiligheid Oefen- en Test Centrum, 1958; 152
    - Vluchtinlichtingendienst voor de Koninklijke Luchtmacht, 1958, 1959, 1964; 153
    - Koninklijke Luchtmacht Detachement Nederlands Nieuw-Guinea, 1958- 1962; 154
    - 313 Squadron, 1958-1959; 155
    - Naamswijziging van het Centraal Verkeerleiding- en Verbindingssquadron in de Centrale Vluchtinlichtingen- en Verbindingsgroep, 1959; 156
    - Commando Luchtvaartopleidingen (CLO), 1959 1960 en 1970; 157
    - Commando Luchtverdediging (CLV), 1958-1960, 1962-1964; 158
    - Overgaan van de Aan- en Afvoersquadrons Noord en Zuid in 1 en 2 Aan- en Afvoergroep bij ingaan van de oorlogsbevelvoering, 1960; 159
    - USAFE 32 Tactical Fighter Squadron, 1979; 160
  - Militaire vertegenwoordiging in het buitenland
    - Marine tevens militair en -luchtvaart attaché te Tokio, 1955; 161
    - Militair Bureau Hr.Ms. Ambassades, Luchtmacht Attachés en Nederlandse Permanente Militaire Vertegenwoordiging bij het NAVO militaire comité (PMV), 1958- 1980; 162-163; 2 pakken
      - 240.284 - 310.378/2m, 162
      - 310.378/2n -310.378/8f, 163
    - Bureau Luchtmacht Attaché Washington en het Nederlands Detachement Fort Bliss, 1959-1960, 1962, 1964; 164
- Het voorbereiden en vaststellen van het strategische en tactische kader voor de uitvoering van militaire operationele aangelegenheden in nationaal en internationaal verband, 1957 - 1979, 26
  - Wijziging Wet verplaatsing bevolking (Centrale Evacuatie Commissie), 1957-1958, 1968-1969; 165; pak
  - Instructie voor de operatie Orange route, het evacueren - via Nederlands grondgebied - van Amerikaanse non-combattanten en militairen in geval van oorlog of oorlogsdreiging uit de Bremen-enclave, 1961, 1968; 166
  - Materieelindustriële oorlogsvoorbereiding en de Commissie voorbereiding economische Voorzieningswet, 1964-1970; 167
  - Gebruik van het Nederlands grondgebied door de Verenigde Staten bij het van kracht worden van het NAVO- paraatheidsfase Simple Alert-system, 1974,1979; 168
  - Wijziging van de status van de eenheden van de 5 Divisie van mobilisabel in rechtstreeks instromend mobilisabel (RIM), welke van invloed zijn op het vigerende mobilisatiesysteem en het rapport studie territoriale beveiliging, 1975-1976, 1979; 169
  - Voorbereiding voor bewaking in buitengewone omstandigheden van objecten van de N.V. Nederlandse Gasunie (krijgsmacht sleutelpuntenlijst), 1976-1977; 170
    Niet raadpleegbaar
- Het opstellen van periodieke verslagen inzake ontwikkelingen betreffende het beleidsterrein militaire operatiën, 1958 - 1960, 32
  - Kwartaalverslagen van de Inspecteur-Generaal der Koninklijke Landmacht (IGKL) en de Inspecteur-Generaal der Krijgsmacht (IGK), 1958-1980; 171-173; 3 pakken
    - 244.269 - 244.269/2u, 171
    - 244.269/2x - 244.269/4l, 172
    - 244.269/4o - 390.320/p, 173
- Het beantwoorden van Kamervragen en het anderszins op verzoek informeren van de Kamers der Staten-Generaal inzake militaire operationele aangelegenheden, 1952 - 1981, 33
  - Ongevallen en schade
    - Ongelukken met straalvliegtuigen bij de Britse luchtmacht te wijten aan vlagen van verstandsverbijstering bij piloten, 1955; 174
    - Spoorwegongeluk bij het station Oldebroek op 7 mei 1955, 175
    - Materiële schade ten gevolge van het oefenen met straaljagers vanaf het vliegveld Ypenburg, 1955; 176
    - Veiligheidsincidenten tijdens schietoefeningen op het Artillerieschietkamp (ASK) te Oldebroek, 1955, 1965; 177
    - Het neerstorten van vier straaljagers type F-84F Thunderstreak boven Noordoost Nederland als gevolg van brandstofgebrek, 1956; 178
    - Het beschieten van het gemeentehuis te Hamersveld door één of meer Meteor straaljagers, 1956; 179
    - Onderzoek naar aanleiding van diverse ongevallen met F-84F Thunderstreak straaljagers, 1957; 180
    - Vliegtuigongeval in de omgeving van Venray met een straaljager, veroorzaakt door een defect aan het hydraulisch systeem, 1957; 181
    - Het neerstorten van een Amerikaanse straaljager op de Kolonel Palmkazerne te Bussum, 1957-1958; 182
    - Raketproef aan het Noordzeestrand nabij Petten waarbij een kind verwondingen heeft opgelopen, 1958; 183
    - Het ontploffen van een torpedo tijdens een oefening, waarbij doden en gewonden vielen, 1958-1960; 184
    - Onderzoek naar het kapseizen van een aanvalsboot met 21 militairen aan boord in de Oude Rijn, 1958; 185
    - De aanwezigheid van munitie van een neergestort vliegtuig bij Huis ter Heide op 7 januari 1959, 186
    - De verliezen aan mensenlevens en materieel, ten gevolge van ongelukken met militaire vliegtuigen in de Verenigde Staten van Amerika, 1959; 187
    - Verongelukken van een Martin Mariner vliegtuig in de Patipi Baai in Nederlands Nieuw-Guinea (NNG), 1959; 188
    - Aanrijding tussen een auto en een in duisternis marcherende colonne militairen, 1962-1976; 189
    - De veiligheidsmaatregelen die zijn getroffen nadat voor de tweede keer een ernstige ontploffing bij de springstoffenkruitfabriek De Krijgsman te Muiden heeft plaatsgevonden, 1963; 190
    - Het verliezen van twee met scherpe koppen geladen raketten door een straaljager van de vliegbasis Eindhoven, 1963; 191
    - Schadevergoedingen in verband met oefeningen op particuliere terreinen, 1964-1965; 192
    - Het plotseling afgaan een pistoolmitrailleur met dodelijke afloop, 1965; 193
    - Schade aan een boerderij te Hekelingen veroorzaakt door het doorbreken van de geluidsbarrière door een straaljager, 1965; 194
    - Veiligheidsmaatregelen bij stuntvliegen naar aanleiding van een ongeval te Woensdrecht, 1965, 1967; 195
    - Wegspoelen van een kist met gevaarlijke napalmontstekers, 1965; 196
    - Ongeval met een handgranaat op de schietbaan van de Leusderheide, 1966; 197
    - Ongeval met een scherpe landmijn op de Oirschotse Heide,A, 1966; 198
    - Het overvaren van een binnenvaarttankschip door een marine landingsvaartuig, 1966; 199
    - Ontploffing bij het laden van een munitieschip te Utrecht, 1967; 200-201; 2 pakken
      Bevat proces-verbaal van onderzoek en verhoor met fotomateriaal.
      - 316.510/a - 316.510/2x, 200
      - 316.510/2z, 201
    - Ongevallen, waaronder enige met dodelijke afloop, tijdens de oefening Edelman te Duitsland, 1968-1969; 202
    - Bosbrand veroorzaakt door een Amerikaans vliegtuig, waarbij 40 hectare bos van het Deelerwoud verloren ging, 1970; 203
    - Bosbrand op de Veluwe ('t Harde) veroorzaakt door schietoefeningen, 1970-1975; 204
    - Ongeluk dat zich heeft voorgedaan op de torpedobootjager Hr. Ms. Friesland, 1971; 205
    - Verlies van een raket door een Amerikaanse F-4 Phantom straaljager, 1972; 206
    - Schietincident bij 434 Compagnie Van Heutz, 1972, 1974; 207
    - Verkeersongeval in Amsterdam waarbij een marechaussee was betrokken, 1974; 208
    - Botsing tussen een straaljager en een sportvliegtuig te Wouw, 1974; 209
    - Schade ten gevolge van de brand in IJsselstein, ontstaan door het verloren gaan van een vliegtuig brandstoftank, 1975; 210
    - Voorkomen van botsingen in het vliegverkeer, 1975; 211
    - Afwerpen van twee brandstoftanks van een NF-5 jachtbommenwerper van het 316 Squadron van de vliegbasis Gilze-Rijen te Maarheeze, 1977; 212
    - Dodelijk ongeval in het artillerie schietkamp Oldebroek bij het demonteren van een granaat, 1979; 213
    - Bijna botsing tussen een reclamevliegtuig en een militaire Fokker F.27 Friendship nabij Hengelo, 1979; 214
    - Botsing in het luchtruim nabij Roermond waarbij twee Jaguar straaljagers van de Royal Air Force van de basis Brüggen zijn neergestort, 1980; 215
    - Neerstorten van een Northrop- jachtbommenwerper bij Venlo, 1980; 216
    - Het afwerpen van een brandstoftank met kerosine en drie containers met oefenbommen door een Jaguar van de Royal Air Force van de basis Brüggen, die in de problemen was gekomen door motorstoring, 1980; 217
    - De reddingsoperatie van het NAVO- vlootverband STANAVFORLANT ter hoogte van Callantsoog, 1980; 218
    - Rapportage over de brand aan boord van de onderzeebootjager Hr. Ms. Drenthe, 1980; 219
  - Maatschappelijke aangelegenheden
    - Terechtstelling in 1942 van twee Nederlanders verdacht van NSB lidmaatschap na ontvluchting uit een interneringskamp in Suriname, 1952-1972; 220; pak
    - De samenstelling van de Defensiecommissie en het Defensie Studiecentrum, en het bepalen van een gedragslijn om communistische Kamerleden toe te laten tot de Kamercommissies voor Defensie en Buitenlandse Zaken, 1955-1973; 221-222; 2 pakken
      - Dossiernr. 213.348 - 213.348/7l, 221
      - Dossiernr. 213.348/7m - 314.980/g, 222
    - Dienstneming van koopvaardijmatrozen bij het Franse Vreemdelingenlegioen, 1956; 223
    - Opening van het Leger- en Wapenmuseum en het bezwaar dat het ook op zondag open is, 1956; 224
    - Ongerustheid over mogelijke opheffing en reorganisatie van de Nationale Reserve, 1957-1958; 225
    - Plannen om op het vliegveld Deelen een straaljagerbasis te stationeren, 1957-1972; 226
    - Houden van militaire parades tijdens de viering van Koninginnedag, 1959; 227
    - Aanleg van een NAVO-raketbasis op Duits grondgebied vlak bij de Nederlandse grens, 1962-1963; 228
    - Het optreden van een militair muziekkorps bij de opening van een supermarkt te Aalten,B, 229
    - Gemaakte afspraken met de KLM over de verhuur van een tweetal Fokker F.27 Friendship vliegtuigen, 1966; 230
    - Vergaan van het Nederlandse schip ss.Van Imhoff van de KPM met aan boord geïnterneerde Duitsers op weg naar Ceylon op 19 januari 1942, 1966; 231
    - Problematiek van de gewetensbezwaarde militair, die in een uitgezonden gewapende Verenigde Naties-eenheid, deelneemt aan oorlogsgeweld, 1967; 232
    - Het aan de ketting leggen van het binnenschip Adriana welk geladen was met Duitse geweermunitie, 1968-1969; 233
    - Werkwijze bij het beantwoorden van Kamervragen zowel schriftelijk al mondeling, en het vrijgegeven ter publicatie van stukken voor de pers, 1968-1975; 234
    - Verzoek opgave van regeringsarchieven over de oorlogsmisdrijven begaan door Nederlandse militairen in Indonesië in de jaren 1946-1950, 1969; 235
    - Mishandelingen van Griekse gevangenen in een NAVO-militair kamp in Athene, 1969; 236
    - Uitnodiging voor Nederlandse officieren voor deelneming aan een feest ter viering van de tweede verjaardag van het regiem in Griekenland, 1969; 237
    - Het niet ontvangen van vergoedingen door vissers die gedurende de Tweede Wereldoorlog vanuit Engeland diensten hebben verleend aan defensie, 1969; 238
    - Bewegingsvrijheid van de bemanning van de Nederlandse marinefregatten Van Speyk en Van Galen tijdens een vlagvertoonreis in Zuid-Afrika, 1969-1973; 239
    - Bestemmingsplan voor het Kuinderbos, 1969-1974; 240
    - Mogelijkheid om één of meer krijgsmachtdelen in te zetten bij de hulp aan Pakistan, 1970; 241
    - Open dagen op de vliegbasis Twenthe, 1970, 1979; 242
    - Bezoek van de fregatten Van Galen en Evertsen aan Russische, Roemeense, Griekse en Turkse havens, 1971; 243
    - Het eventueel inzetten van personeel en materieel van de krijgsmacht bij de verzakking van de Rijnbrug te Arnhem, 1972; 244
    - Het door het Internationaal Militair Tribunaal als oorlogsmisdadig aangeduide pacifistische organisaties, 1972; 245
    - Verzoek van de stichting Nederlands Nationaal Oorlogs- en Verzetsmuseum m.b.t. de aanschaf van een Duits kanon, 1972; 246
    - Aanleg van een baileybrug bij het kasteel Ammersoyen te Ammerzoden, 1972-1974; 247
    - Ontruimen van de munitieopslag in het Staelduinsebos, 1972-1979; 248
    - Aanleg van een baileybrug ten behoeve van de wereldkampioenschappen hockey te Amstelveen, 1973; 249
    - Werving voor een vreemde krijgsmacht, 1973; 250
    - Onthulling van een plaquette tijdens de herdenking van de slachtoffers van het concentratiekamp Sachsenhausen, 1973; 251